【裁判字號】    97,執消債更,2
【裁判日期】    980202
【裁判案由】    更生事件
【裁判全文】
臺灣宜蘭地方法院民事裁定           97年度執消債更字第2號
債  務  人  乙○○
                        樓
代  理  人  林育鴻律師
債  權  人  國泰世華商業銀行股份有限公司
法定代理人  甲○○
債  權  人  香港商香港上海匯豐銀行股份有限公司(原中華商
            業銀行)
                        樓
法定代理人  戊○○
債  權  人  玉山商業銀行股份有限公司
                        號
法定代理人  丙○○
債  權  人  萬泰商業銀行股份有限公司
法定代理人  周榮生
債  權  人  中國信託商業銀行股份有限公司
法定代理人  丁○○
債  權  人  永豐信用卡股份有限公司
法定代理人  李明源
上列當事人聲請消費者債務清理事件，本院裁定如下：
    主  文
債務人所提如附件一所示之更生方案應予認可。
債務人在未依更生條件全部履行完畢前，其生活程度應受如附件
二所示標準之限制。
    理  由
一、本件債務人提出如附件一所示之更生方案，並主張向最大債
    權人銀行即中國信託商業銀行股份有限公司，按月給付每期
    之清償金額新台幣（下同）8,500元，再由該銀行依債權表
    所載比例分配給其他債權人等語。前經本院函請債權人就債
    務人所提更生方案，以書面確答是否同意，其中債權人香港
    商香港上海匯豐銀行股份有限公司表示同意，另債權人永豐
    信用卡股份有限公司，逾期不為確答，視為同意外，其餘債
    權人均以不同意函復。惟該同意及視為同意更生方案之已申
    報無擔保及無優先權債權人並未過半數，且其所代表之債權
    額，亦未逾已申報無擔保及無優先權債權總額之二分之一，
    無法依消費者債務清理條例第60條第2項規定視為債權人會
    議可決更生方案。
二、按債務人有薪資、執行業務所得或其他固定收入，法院認更
    生方案之條件公允者，得不經債權人會議可決，逕依債務人
    之聲請或依職權以裁定認可更生方案；法院為認可之裁定時
    ，因更生方案履行之必要，對於債務人在未依更生條件全部
    履行完畢前之生活程度，得為相當之限制，消費者債務清理
    條例第64條第1項、第62條第2項分別定有明文。
三、查本件債務人聲請更生，前經本院以97年度消債更字第77號
    民事裁定開始更生程序在案，有上開裁定在卷可參，而債務
    人確有薪資收入，亦有其任職之南館企業股份有限公司薪資
    單在卷足憑。再觀諸債務人所提如附件一所示之更生方案，
    其清償總額合計為612,000元，雖僅為已申報無擔保及無優
    先權債權總額884,444元之69.19%。惟因債務人與前配偶唐
    皇雅所生子女陳柏亨、陳柏希，其權利義務行使及負擔，依
    臺北地方法院92年度監字第95號酌定監護權事件之協議筆錄
    所載，係由債務人任之。據債務人稱前配偶唐皇雅於92年6
    月12日離婚後，對子女不聞不問，全無聯絡。而陳柏亨、陳
    柏希之年齡依序為10、9歲，皆在就學中，仍需賴債務人之
    扶養。又債務人一家因符合社會救助調查辦法低收入戶之規
    定，經宜蘭縣政府每月各補助債務人4,000元、陳柏亨、陳
    柏希各1,800元，連同債務人之薪資25,000元，債務人之每
    月收入共計32,600元。此有債務人提出之全戶戶籍謄本、宜
    蘭縣政府97年7月10日府社救字第0970088790號函等資料在
    卷可稽。債務人為聲請更生，僅申報其與子女共計三人每月
    支出23,400元，尚低於依內政部公告之97年度臺灣省每人每
    月最低生活費標準9,829元計算，三人每月最低生活費計29,
    487元之標準。經就債務人每月收入32,600元扣除23,400元
    支出後，雖有餘額9,200元可資償還，惟債務人慮及在更生
    方案清償期限內，其子女日漸成長之教育及生活費用支出增
    加與生活上意外之支出等，而預留700元，以備上開情事之
    需，而提出每月之清償金額為8,500元。足認其有履行該更
    生方案之誠意，其條件核屬公允、適當、可行，且無同條例
    第63條所定不應認可之消極事由存在，故不經債權人會議可
    決，予以認可該更生方案。另並依上開規定，就債務人在未
    依更生條件全部履行完畢前之生活程度，裁定為相當之限制
    ，爰裁定如主文。
中    華    民    國    98    年    2     月    2     日
              民事庭    司法事務官  楊思誠
上為正本係照原本作成
如不服本裁定，應於裁定送達後10日內，以書狀向本院司法事務
官提出異議。
中    華    民    國    98    年    2     月    3    日
                            書  記  官  李茂榮


司法院資訊處製作；財團法人民間司法改革基金會備份。
